臺灣臺南地方法院民事裁定
                                   110年度消債更字第12號
聲  請  人
即  債務人  洪愷濃    

代  理  人  何珩禎律師 

上列當事人因消費者債務清理事件聲請更生，本院裁定如下：
    主  文
債務人甲○○自民國110年2月24日17時起開始更生程序；並命司法
事務官進行本件更生程序。
    理  由
一、按債務人不能清償債務或有不能清償之虞，且無擔保或無優
    先權之債務總額未逾新臺幣（下同）12,000,000元者，於法
    院裁定開始清算程序或宣告破產前，得向法院聲請更生；債
    務人對於金融機構負債務者，在聲請更生或清算前，應向最
    大債權金融機構請求協商債務清償方案，或向其住、居所地
    之法院或鄉、鎮、市、區調解委員會聲請債務清理之調解；
    協商或調解成立者，債務人不得聲請更生或清算，但因不可
    歸責於己之事由，致履行有困難者，不在此限；法院開始更
    生程序之裁定，應載明其年、月、日、時，並即時發生效力
    ；法院裁定開始更生或清算程序後，得命司法事務官進行更
    生或清算程序；必要時，得選任律師、會計師或其他適當之
    自然人或法人一人為監督人或管理人，消費者債務清理條例
    第3條、第42條第1項、第45條第1項、第151條第1項、第7項
    、第16條第1項分別定有明文。
二、本件聲請意旨略以：聲請人即債務人甲○○現任職於昇祐交通
    有限公司（下稱昇祐公司），平均每月薪資收入約為35,000
    元，除此薪資收入外，名下尚有中國信託銀行、永豐銀行存
    款合計330元，然累積債務總金額已達797,211元，均為無擔
    保或無優先權之債務，債務人有不能清償債務之情事，前已
    提出財產及收入狀況說明書、債權人清冊及債務人清冊，以
    書面向本院聲請債務清理之調解，請求與最大債權金融機構
    即國泰世華商業銀行股份有限公司（下稱國泰世華銀行）共
    同協商債務清償方案，而國泰世華銀行於調解期日雖提供「
    分36期、利率0%、月繳2,308元」之還款方案，惟債務人尚
    有積欠固德資產管理顧問股份有限公司（下稱固德資管公司
    ）、中租迪和股份有限公司（下稱中租迪和公司）之債務無
    法納入協商範圍，且債務人每月薪資收入扣除個人基本生活
    費用17,199元、扶養父親洪宏明、母親洪周金碧、未成年子
    女洪００之費用分別為2,500元、2,500元、10,000元後，實已
    無法負擔債權銀行所提供之任何還款方案，以致調解不成立
    ，且其無擔保或無優先權之債務總額未逾1,200萬元，復未
    經法院裁定開始清算程序或宣告破產，爰依上開規定，提出
    前置調解不成立證明書、財產及收入狀況說明書、債權人清
    冊、債務人清冊，聲請更生等語。
三、按債務人對於金融機構負債務者，在聲請更生或清算前，應
    向最大債權金融機構請求協商債務清償方案，或向其住、居
    所地之法院或鄉、鎮、市、區調解委員會聲請債務清理之調
    解。債務人為前項請求或聲請，應以書面為之，並提出財產
    及收入狀況說明書、債權人及債務人清冊，及按債權人之人
    數提出繕本或影本，消費者債務清理條例第151條第1、2項
    分別定有明文。查債務人曾於民國109年10月30日向本院聲
    請債務清理之調解，惟因債務人尚有積欠固德資管公司、中
    租迪和公司之債務無法納入協商範圍，致其無法接受國泰世
    華銀行所提供之「分36期、利率0%、月繳2,308元」之還款
    方案，而調解不成立等情，業據債務人提出109年12月29日
    前置調解不成立證明書為證，復經本院依職權調取本院109
    年度南司消債調第647號卷宗及函詢國泰世華銀行（有國泰
    世華銀行110年1月21日民事陳報狀在卷可稽）查明無訛，足
    認債務人確已與最大債權銀行踐行前置調解而不成立。又因
    債務人積欠固德資管公司、中租迪和公司之債務無法納入上
    開前置調解協商之範圍，本院於調解程序乃依職權函詢該等
    債權人就現存債權餘額願意提供予債務人之最優惠債務清償
    方案為何，經渠等陳述意見如下（有渠等提出債權讓與證明
    書、行動電信申請書、門號申請代辦授權書、行動電話代辦
    委託書、債權說明書等資料在卷可憑）：
    ⒈固德資管公司：債務人迄今共積欠電信費及提前終止契約
      應付之補償款合計共61,128元。
    ⒉中租迪和公司：債權人計算至109年12月16日止之債權金額
      為本金349,362元、利息302,653元（合計652,015元）。
　　是以，以各債權人願意提供債務人之最優惠債務清償方案及
    目前銀行公會就無擔保債務所定最優惠還款條件（即180期
    、利率0%）計算，則債務人每月至少需支付協商金額約6,27
    0元（國泰世華銀行2,308元+固德資管公司61,128元/180期+
    中租迪和公司652,015元/180期）。
四、債務人主張其現任職於昇祐公司，平均每月薪資收入約為35
    ,000元乙節，業據其提出雇主昇祐公司出具之在職證明書為
    憑，堪認為真實。又債務人主張其負債總額為797,211元，
    均為無擔保或無優先權之債務，名下尚有中國信託銀行、永
    豐銀行存款合計330元，而債務人僅係一般消費者，未曾從
    事營業之事實，業據提出債權人清冊、債務人清冊、債務人
    之財產及收入狀況說明書、財政部南區國稅局107、108年度
    綜合所得稅各類所得資料清單暨全國財產稅總歸戶財產查詢
    清單、財團法人金融聯合徵信中心查詢當事人綜合信用報告
    回覆書、勞工保險被保險人投保資料表（明細）等為證，並
    經本院依職權調取本院109年度南司消債調字第647號卷宗、
    債務人之勞、健保資料、電子稅務閘門財產所得調件明細表
    等文件後，互核相符，是債務人此部分之主張，亦堪憑採。
五、本院審酌債務人每月平均收入為35,000元，需扶養父親洪宏
    明、母親洪周金碧、未成年子女洪００，有債務人檢附之戶籍
    謄本在卷可參。而債務人既已負債沉重，自不能與一般通常
    之人之生活水平同為要求，依消費者債務清理條例第64條之
    2第1項規定，債務人生活必要費用應以最近一年衛生福利部
    或直轄市政府所公告當地區每人每月最低生活費1.2倍定之
    ，即以衛生福利部公告110年臺南市每人每月最低生活費用
    每人每月13,304元之1.2倍即15,965元核算其每月之生活費
    用為宜，逾此範圍不予計入。另債務人之父親洪宏明、母親
    洪周金碧、未成年子女洪００之扶養費用，依債務人所提之財
    產及收入狀況說明書載列，債務人每月支出洪宏明、洪周金
    碧、洪００扶養費用分別為2,500元、2,500元、10,000元，其
    中洪宏明、洪周金碧扶養費用部分，因該等金額尚較上開臺
    南市110年度每人每月最低生活費15,965元（參酌消費者債
    務清理條例第64條之2第2項之規定），再由渠等扶養義務人
    為2人共同分擔後之每月7,983元為低，均堪認為合理。至洪
    ００扶養費用部分，債務人雖主張其每月支出洪００扶養費用10
    ,000元，惟該扶養費用金額依上開110年度臺南市每人每月
    最低生活費標準，再由債務人與其配偶許惠婷共同分擔後，
    應以7,983元為適當，逾此部分，即難謂為合理必要之扶養
    所需。準此計算，債務人每月收入35,000元扣除其最低生活
    費15,965元、扶養父親洪宏明、母親洪周金碧、未成年子女
    洪００費用分別為2,500元、2,500元、7,983元後，僅餘6,052
    元，顯無法負擔最大債權人國泰世華銀行及固德資管公司、
    中租迪和公司所能提供予債務人之最優惠債務清償方案即每
    月應償還約6,270元之債務清償方案，是債務人確已達不能
    清償債務或有不能清償之虞之程度。
六、綜上所述，依債務人之收入財產及必要生活支出之情形，已
    達不能清償債務或有不能清償之虞之程度，而債務人僅係一
    般消費者，未曾從事營業，其無擔保或無優先權之債務未逾
    1,200萬元，且債務人曾向本院聲請債務清理之調解，請求
    與最大債權金融機構國泰世華銀行協商債務清償方案，惟調
    解不成立，且未經法院裁定開始清算程序或宣告破產，又查
    無消費者債務清理條例第6條第3項、第8條或第46條各款所
    定駁回更生聲請之事由存在，則債務人聲請更生，應屬有據
    ，爰裁定如主文所示。
中　　華　　民　　國　　110 　年　　2 　　月　　24　　日
                  民事第二庭  法   官  洪碧雀
以上正本證明與原本無異。
本裁定不得抗告。
本裁定已於110年2月24日17時公告。
中　　華　　民　　國　　110 　年　　2 　　月　　24　　日
                               書記官  林政良